# 请教陈版主：投资民办非企业单位能否确认为长期股权投资？

提问人：wxcpa1981 时间：2011-02-16 21:36:54
本公司与其他单位共同出资成立了一个非企业单位，持股15%，账面能按长期股权投资核算吗？谢谢

回答人：chenyiwei
这种情况下的投资款能否作为资产确认也可能存在问题。由于民办非企业单位的结余不能向出资者分配，因此需要考虑投资成本可通过哪些合法且可行的途径（例如对外转让等）收回并取得相应的收益，否则这部分投资款不符合会计上的资产定义。需要从管理层取得当初的投资意图、运作方案、收回成本和取得收益的可行性等问题的说明，并关注该说明的合理性和可行性。